【裁判字號】    92,交易,134
【裁判日期】    920716
【裁判案由】    公共危險等
【裁判全文】
臺灣板橋地方法院刑事判決                        九十二年度交易字第一三四號
    公訴人  臺灣板橋地方法院檢察署檢察官
    被  告  乙○○
右列被告因公共危險等案件，經檢察官提起公訴（九十二年度偵字第七○號），本院
判決如左：
    主  文
乙○○服用酒類，不能安全駕駛動力交通工具而駕駛，處有期徒刑參月，如易科罰金
，以參佰元折算壹日，緩刑貳年。
被訴過失傷害部分公訴不受理。
    事  實
一、乙○○於民國（下同）九十一年十二月七日下午四時許，因服用酒類，酒後呼氣
    達每公升一點七○毫克之酒精成分，已處於不能安全駕駛動力交通工具之狀態，
    竟仍駕駛車牌號碼ＢＶＧ─六八二號之重型機車，由大漢橋處往板橋方向行駛，
    行經臺北縣板橋市○○路○段九十五號前，撞及甲○○所騎乘車牌號碼ＱＢＸ─
    五三八號之輕型機車，致甲○○受有背部挫傷併第十一節胸椎骨折之傷害。
二、案經甲○○告訴由臺北縣政府警察局海山分局報請臺灣板橋地方法院檢察署檢察
    官偵查起訴。
    理  由
一、右揭犯罪事實，業經被告乙○○於警詢及偵、審中坦承不諱，核與證人甲○○之
    證述相符，並有附卷之臺北縣政府警察局海山分局新海派出所製作之刑法第一百
    八十五條之三案件測試觀察紀錄表、臺北縣政府警察局海山分局製作之道路交通
    事故調查報告表、臺北縣政府警察局北縣警交字第Ｃ00000000號舉發違
    反道路交通管理事件通知單、臺北縣政府警察局海山分局道路交通管理事故補充
    資料表、臺北縣立板橋醫院九十一年十二月七日驗傷診斷書各乙件及照片四幀在
    卷可資佐證，足徵被告自白與事實相符。
二、按刑法第一百八十五條之三所規定服用酒類，不能安全駕駛動力交通工具而駕駛
    者，應負刑事責任，揆諸其立法目的本在藉抽象危險犯之犯罪構成要件，以嚇阻
    酒後駕車者對道路交通安全之危害，本不以發生實害為必要。再按汽車駕駛人飲
    酒後其吐氣所含酒精成分超過每公升○點二五毫克以上者，不得駕車，道路交通
    安全規則第一百十四條第二款定有明文。再按汽車駕駛人飲酒後駕車，會降低對
    光線之適應能力，削弱其對於路況及車前狀況辨識之正確性，亦使神經反應遲鈍
    ，致使駕駛人無法適切地操控車輛，因此酒後駕車在道路上行駛，對一般往來之
    公眾及駕駛人自身皆具有高度危險性，此為智識健全之人所可認識者，酒後不應
    駕車之觀念，復已透過教育、宣導及各類媒體廣為介紹傳達各界週知，被告對於
    酒後不能駕車，及酒醉駕車之危險性，實難諉為不知，詎其猶於酒後不能安全駕
    駛之狀態下駕車，忽視他人生命、財產安全。況其因酒後反應及判斷能力下降，
    而駕車肇事致被害人甲○○受傷，益證其於酒後已達不能安全駕車之程度，而被
    告於酒後確有駕車之事實，業如前述，是以其於飲用酒類後，已達不能安全駕駛
    動力交通工具而仍然駕駛之犯行，堪予認定。
三、核被告乙○○所為，係犯刑法第一百八十五條之三之服用酒類不能安全駕駛交通
    工具罪。又查，被告乙○○於警員前往醫院處理時，被告在場，並當場向警方自
    首而承認為肇事人，此有臺北縣政府警察局海山分局出具之自首調查表乙件在卷
    足憑，應依刑法第六十二條前段規定減輕其刑。爰審酌被告並無前科，及其犯罪
    所生危害、過失之程度、知識程度、及犯罪後已與告訴人達成調解（參見本院卷
    附之臺灣板橋地方法院民事調解委員會九十二年三月十三日調解筆錄），經告訴
    人就過失傷害部分撤回告訴等一切情狀，量處如主文所示之刑，以示懲儆。又被
    告未曾受有期徒刑以上刑之宣告（有臺灣高等法院被告全國前案紀錄表及臺灣板
    橋地方法院檢察署刑案資料查註紀錄表各乙件附卷可稽），因一時失慮，偶罹刑
    典，事後已坦承犯行，深具悔意，經此刑之宣告後應知警惕而無再犯之虞，本院
    因認暫不執行其刑為當，予以宣告緩刑，用啟自新。
四、公訴意旨另以：被告乙○○因前開車禍，致告訴人甲○○因此受有背部挫傷併第
    十一節胸椎骨折之傷害，因認被告另涉有刑法第二百八十四條第一項之過失傷害
    罪嫌云云。
五、按告訴乃論之罪，告訴人於第一審辯論終結前得撤回其告訴，又告訴經撤回者，
    應諭知不受理之判決，刑事訴訟法第二百三十八條第一項、第三百零三條第三款
    定有明文。經查本件告訴人甲○○告訴被告過失傷害部分，起訴書認係觸犯刑法
    第二百八十四條第一項之罪，依同法第二百八十七條前段之規定，須告訴乃論。
    茲據告訴人於本院審理終結前撤回告訴（見九十二年六月二十七日撤回告訴狀）
    ，依照首開說明，此部分爰不經言詞辯論，逕為諭知不受理之判決。
據上論結，應依刑事訴訟法第二百九十九條第一項前段、第三百零三條第三款、第三
百零七條，刑法第一百八十五條之三、第六十二條前段、第四十一條第一項、第七十
四條第一款，罰金罰鍰提高標準條例第二條，判決如主文。
本案經檢察官朱學瑛到庭執行職務。
中      華      民      國      九十二      年    七    月     十六     日
                                        臺灣板橋地方法院刑事第一庭
                法  官  胡 堅 勤
右正本證明與原本無異。
如不服本判決，應於判決送達後十日內，向本院提出上訴狀。
                                            書記官  吳 詩 琳
中      華      民      國      九十二      年    七    月     十七     日
附錄本案論罪科刑法條全文
刑法第一百八十五條之三
服用毒品、麻醉藥品、酒類或其他相類之物，不能安全駕駛動力交通工具而駕駛者，
處一年以下有期徒刑、拘役或三萬元以下罰金。


司法院資訊處製作；財團法人民間司法改革基金會備份。
